臺灣高等法院刑事裁定
111年度抗字第478號
抗  告  人
即受刑人    李富群






上列抗告人即受刑人因檢察官聲請撤銷緩刑案件，不服臺灣新北
地方法院於中華民國110年12月27日所為110年度撤緩字第337號
裁定（聲請案號：臺灣新北地方檢察署110年度執聲字第2558號
），提起抗告，本院裁定如下：
    主  文
抗告駁回。
    理  由
一、原裁定意旨略以：抗告人即受刑人李富群（下稱受刑人）因
    犯加重詐欺罪，前經臺灣臺南地方法院以109年度訴字第129
    9號判決處有期徒刑1年6月，緩刑5年，緩刑期間付保護管束
    ，並應於緩刑期間對鄭彩珠履行賠償，及接受法治教育課程
    3場次，於民國110年3月31日確定。詎受刑人於緩刑期間，
    經執行檢察官傳喚應於110年11月23日到案履行前揭緩刑負
    擔，未據受刑人到案，且臺灣臺南地方檢察署執行科書記官
    於110年9月14日撥打電話聯繫受刑人，該行動電話為空號；
    嗣由執行檢察官囑警前往桃園市○○區○○○路00巷00弄0號6樓
    之1查訪，經該址租客表示受刑人已搬離、沒有聯絡方式；
    前往受刑人前所陳報之新北市○○區○○○街00號3樓查訪，亦未
    能會晤受刑人；且送達上開2址之送達證書亦記載查無此人
    。足認受刑人無意履行緩刑所定負擔，違反情節重大，原宣
    告之緩刑難收其預期效果，而有執行刑罰之必要。因認本件
    聲請為有理由，爰依刑事訴訟法第476條、保安處分執行法
    第74條之3第1項等規定，裁定撤銷受刑人之緩刑宣告等語。
二、按刑法第75條之1第1項第4款規定：「受緩刑之宣告而有下
    列情形之一，足認原宣告之緩刑難收其預期效果，而有執行
    刑罰之必要者，得撤銷其宣告：…四、違反第74條第2項第1
    款至第8款所定負擔情節重大者」，係採裁量撤銷主義，由
    法院審酌受刑人違反緩刑宣告所命負擔之情節、嚴重程度等
    ，綜合判斷前案基於為使惡性輕微之初犯或偶發犯改過自新
    而宣告之考量所為緩刑宣告，是否已難收其預期之效果，而
    有執行刑罰之必要。
三、抗告意旨固以：受刑人長期在工作，且租約到期，故未收到
    電話聯繫及執行通知云云，請求撤銷原裁定。惟查：
　㈠原裁定依卷內事證，認定受刑人因犯加重詐欺罪，經宣告緩
    刑5年，緩刑期間付保護管束，並應接受法治教育課程3場次
    ，詎於緩刑生效後，由執行檢察官以執行保護管束命令通知
    應於110年11月23日到案，不僅書記官撥打受刑人電話已為
    空號，且送達於受刑人之通知亦經郵務機關以查無此人退回
    ；加以執行檢察官囑警依受刑人所陳報之居所地進行查訪，
    未遇受刑人，亦查無受刑人之聯絡資訊，因認受刑人無意履
    行緩刑所定負擔，違反情節重大，原宣告之緩刑難收其預期
    效果，而有執行刑罰之必要，因認檢察官之聲請有據，而裁
    定撤銷受刑人之緩刑宣告。經核原裁定並無不合，亦無違反
    經驗法則、論理法則及比例原則等情形，應予維持。
　㈡受刑人雖執前詞指摘原裁定不當。惟受刑人因犯加重詐欺罪
    ，前經論罪科刑並給予緩刑寬典，為確保受刑人確實對該案
    告訴人鄭彩珠履行賠償，並強化其法治觀念，而命受刑人於
    緩刑期間付保護管束並應負擔參加法治教育課程3場次之義
    務，惟送達至受刑人所陳報居所之文書均經以「查無此人」
    退件，受刑人所留存之聯絡電話亦為空號，可見受刑人有意
    規避執行，顯未因前案緩刑之宣告而警惕留意執行檢察官之
    執行指揮命令，實無改過自新之實據；且受刑人除履行第一
    期損害賠償金額外，其餘款項均未履行，亦據告訴人鄭彩珠
    陳報在卷，有本院公務電話查詢紀錄在卷可憑（本院卷第23
    頁）。原裁定因認原宣告之緩刑已難收其預期之效果，而有
    執行刑罰之必要，核屬有據。至抗告意旨雖稱其因長期工作
    、租約到期始未接獲通知云云，然受刑人縱因工作因素而搬
    家，客觀上亦無手機號碼成為空號之正當事由，況受刑人亦
    未主動向執行檢察官陳報其地址，抗告意旨所指此節，實不
    影響前有關緩刑難收實效而有執行刑罰必要之認定。
　㈢從而，本件抗告為無理由，應予駁回。
據上論斷，應依刑事訴訟法第412條，裁定如主文。　　
中　　華　　民　　國　　111 　年　　4 　　月　　11　　日
                  刑事第二十二庭審判長法　官  王美玲
                                      法　官  陳銘壎
                                      法　官  汪怡君
以上正本證明與原本無異。
不得再抗告。
                                      書記官  高妤瑄
中　　華　　民　　國　　111 　年　　4 　　月　　12　　日